【裁判字號】    95,附民,62
【裁判日期】    950728
【裁判案由】    違反期貨交易法損害賠償
【裁判全文】
臺灣高等法院臺南分院刑事附帶民事訴訟判決
原      告  丙○○
            林  松
被      告  乙○○
            甲○○
            丁○○
上列被告因違反期貨交易法（95年度上訴字第467號）經原告提
起附帶民事訴訟請求損害賠償，本院判決如下：
    主  文
原告之訴及假執行之聲請均駁回。
訴訟費用由原告負擔。
    事  實
一、原告求為判決被告等三人應給付原告丙○○新台幣（下同）
    一百二十萬元，給付原告林松九十萬元，及均自九十三年六
    月十日起至清償日為止，按年息百分之五計算之利息。願供
    擔保聲請假執行，訴訟費用由被告負擔。並援用刑事訴訟認
    定之事實及調查所得之證據。
二、被告等均聲明原告之訴駁回，並均稱援用刑事案件之證據。
    理  由
一、按法院認為原告之訴不合法，應以判決駁回之，刑事訴訟法
    第五百零二條第一項定有明文。又因犯罪而受損害之人，於
    刑事訴訟程序，得附帶提起民事訴訟，對於被告及依民法負
    賠償責任之人，請求回復其損害，為同法第四百八十七條第
    一項所明定。故得提起附帶民事訴訟之人，以因刑事犯罪而
    直接受損害之人為限。查期貨交易法第一條規定：「為健全
    發展期貨市場，維持期貨交易秩序，特制訂本法。」因之，
    規範期貨經濟市場正常運作，抑制投機變相賭博，並維持租
    稅公平，殆為該法之立法目的。個人縱因他人違反期貨交易
    之規定，而受有損害，亦僅係間接受害，自不得提起附帶民
    事訴訟。按原告等既主張經由被告甲○○、丁○○及乙○○
    之教導、引介，利用被告甲○○所經營之鋐星國際有限公司
    之資訊設備從事外匯保證金之交易，縱原告二人因從事外匯
    保證金交易受有損失，究非被告三人違反期貨交易法直接所
    受之損害，依上所述，自不得提起附帶民事訴訟。
二、再刑事訴訟諭知無罪者，應以判決駁回原告之訴，刑事訴訟
    法第五百零三條第一項前段定有明文。被告乙○○違反期貨
    交易法部分，前經第一審法院認為其並未參與，而諭知無罪
    ，雖經檢察官提起上訴，但經本院認為上訴無理由，駁回上
    訴在案，此部分自亦應駁回原告之訴。
三、原告之訴既應駁回，假執行之聲請亦失所依附，應併予駁回
    。
據上論斷，應依刑事訴訟法第502條第1項、503條第1項前段，判
決如主文。
中    華     民     國    95    年    7    月    28    日
                    刑事第一庭    審判長法  官  黃崑宗
                                        法  官  田平安
                                        法  官  蔡長林
以上正本證明與原本無異。
如不服本判決，應於收受本判決後十日內向本院提出上訴書狀。
其未敘述上訴理由者並得於提起上訴後十日內向本院補提理由書
狀（均須按他造當事人之人數附繕本）「切勿逕送上級法院」。
但非對於刑事訴訟之判決有上訴時，不得上訴。
                                        書記官  戴淑敏
中    華    民    國    95    年    7     月    28    日


司法院資訊處製作；財團法人民間司法改革基金會備份。
